---
title: "homework7-brain"
output: html_document
---

Есть ли взаимосвязь между размером мозга и интеллектом?
Проанализируйте данные и напишите ваши выводы.

Данные приведены в  файле brain

Формат данных

* Gender: пол
* FSIQ:  IQ баллы, основанные на наборах Wechsler (1981)
* VIQ: речевые IQ баллы, основанные на наборах Wechsler (1981)
* PIQ: Performance IQ баллы, основанные на наборах Wechsler (1981)
* Weight: вес в фунтах
* Height: рост в дюймах
* MRI_Count: суммарное число пикселей из 18 МРТ сканирований

Считаем данные
```{r}
data = read.table("data/brain.txt", header = T)
head(data)
```

Для начала, нужно определить между какими свойствами будем искать связь. В качестве интелекта, очевидно, нужно выбрать столбцы FSIQ, VIQ, PIQ. Однако, при определении размера мозга не всё так однозначно:

* Есть мнение, что мозг человека составляет 2% от его массы, поэтому можно искать корреляцию между метриками IQ и весом человека.
* Кроме веса, есть количество пикселей на МРТ. Но тут нужно быть осторожным: мы не знаем насколько этому фактору можно доверять:
    * Аппараты МРТ бывают разные и они могут считать пиксели по-разному.
    * Люди, прошедшие процедуру МРТ могли по-разному размещаться на том столе, поэтому МРТ может насчитать разное количетсво пикселей.
    * Люди могли шевелиться, тогда их пиксели не отражают действительность.

Исходя из этого, кажется логичным, смотреть на два фактора: вес и количетсво пикселей.
Заметим также, что женщины, как правило весят меньше, и возможно, их стоит рассматривать отдельно от мужчин. Проверим эту гипотезу:
```{r}
women = data[which(data$Gender == 'Female'),]
men = data[which(data$Gender == 'Male'), ]
boxplot(women$Weight, men$Weight, names = c("female", "male"))
```

Также проверим, наблюдается ли это для количетсва пикселей.
```{r}
boxplot(women$MRI_Count, men$MRI_Count, names = c("female", "male"))
```

Заметим, что тут появились выбросы, которых нет на предыдущем графике, хотя предположение о том, что мужчины и женщины весят неодинаково подтверждается.

Нарисуем на одном графике точки для веса и iq женщин.
```{r}
plot(women$Weight, women$FSIQ, col = "red", xlab = "Woman weight", ylab = "IQ")
points(women$Weight, women$VIQ, col = "blue")
points(women$Weight, women$PIQ, col = "green")
```

Как видим, никакой зависимости нет.