---
title: "homework6"
author: "bibaev"
date: "3/28/2018"
output: html_document
---

Шаг 9

количество повторений
```{r}
N = 1000
```


Сравните вероятности ошибок 1го и 2го рода двух криетериев однородности: критерия хи-квадрат и критерия Колмогорова-Смирнова.

1. Для сравнения вероятностей ошибок 1го рода сгенерите  2 выборки объемом 40 из генеральной совокупности, имеющей стандартное нормальное распределение

Проверьте однородность полученных выборок с помощью критерия хи-квадрат и критерия Колмогорова-Смирнова. Повторите 1000 раз и найдите оценки вероятностей ошибки 1го рода
```{r}
experiment1 = function(n) {
  m = 0
  sd = 1
  chisq_accept = 0
  ks_accept = 0
  alpha = 0.05
  for(i in 1:N) {
    sample1 = rnorm(n = n, mean = m,  sd = sd)
    sample2 = rnorm(n = n, mean = m,  sd = sd)
    if(chisq.test(sample1, sample2, simulate.p.value = TRUE)$p.value >= alpha) {
      chisq_accept = chisq_accept + 1
    }
    
    if(ks.test(sample1, sample2)$p.value >= alpha) {
      ks_accept = ks_accept + 1
    }
  }
  
  print("first type error ratio:")
  print(1 - chisq_accept / N)
  print(1 - ks_accept / N)
}
experiment1(40)
```

2. Для сравнения вероятностей ошибок 2го рода сгенерите  2 выборки объемом 40:

первая выборка из ген. совокупности, имеющей стандартное нормальное распределение
вторая выборка из ген. совокупности, имеющей  распределение Стьюдента с 5 степенями свободы
Проверьте однородность полученных выборок с помощью критерия хи-квадрат и критерия Колмогорова-Смирнова. Повторите 1000 раз и найдите оценки вероятностей ошибки 2го рода.

```{r}
experiment23 = function(n, df) {
  m = 0
  sd = 1
  chisq_accept = 0
  ks_accept = 0
  alpha = 0.05
  for(i in 1:N) {
    sample1 = rnorm(n = n, mean = m,  sd = sd)
    sample2 = rt(n, df = df)
    if(chisq.test(sample1, sample2, simulate.p.value = TRUE)$p.value >= alpha) {
      chisq_accept = chisq_accept + 1
    }
    
    if(ks.test(sample1, sample2)$p.value >= alpha) {
      ks_accept = ks_accept + 1
    }
  }
  
  print("power")
  print(chisq_accept / N)
  print(ks_accept / N)
}

experiment23(40, 5)
```

3. Найдите оценку вероятности ошибки 2го рода для случая выборок из стандартного нормального распределения и распределения Стьюдента с 50 степенями свободы

```{r}
experiment23(40, 50)
```


4. Повторите 1-3 для выборок объемом 500

Что-то мой ноутбук такое не смог осилить :( Вероятно, с ростом выборки критерии начнут работать значительно лучше, быть может, даже отличат распределение стьюдента от нормального.

Пункт 1
```{r}
#experiment1(500)
```

Пункт 2
```{r}
#experiment23(500, 5)
```

Пункт 3
```{r}
#experiment23(500, 50)
```

