---
title: "homework1_colleges"
author: "bibaev"
date: "2/19/2018"
output: html_document
---

``` {r imports}
library(moments)
```

## Задача "Колледжи"
``` {r read data}
data = read.table("data/college.txt", header = TRUE, sep = '\t')
data
```

Разделим наблюдения на две выборки: выборка по исследовательским университетам и выборка по институтам искусств.
``` {r separation}
splitted_data = split(data, f = data$School_Type)
universities = splitted_data$Univ
arts = splitted_data$`Lib Arts`
head(universities)
head(arts)
```

``` {r boxplots}
boxplot(universities$SAT, arts$SAT, names = c("university", "arts"))
boxplot(universities$Acceptance, arts$Acceptance, names = c("university", "arts"))
boxplot(universities$X..Student, arts$X..Student, names = c("university", "arts"))
boxplot(universities$Top.10., arts$Top.10., names = c("university", "arts"))
boxplot(universities$X.PhD, arts$X.PhD, names = c("university", "arts"))
boxplot(universities$Grad., arts$Grad., names = c("university", "arts"))
```

Постройте гистограммы по каждой из характеристик (SAT ... Grad%) для каждого типа институтов. 
``` {r histograms}
draw_hist = function(sample_extractor, title) {
  hist(sample_extractor(universities), col = rgb(1, 0, 0, 0.3), main = title)
  hist(sample_extractor(arts), col = rgb(0, 1, 0, 0.3), add = T)
  legend("topleft", c("Universities", "Art Schools"), col=c("red", "green"), lwd = 7)
}

draw_hist(sample_extractor = { function(x) x$SAT }, title = "SAT")
draw_hist(sample_extractor = { function(x) x$Acceptance }, title = "Acceptance")
draw_hist(sample_extractor = { function(x) x$X..Student }, title = "$ per student")
draw_hist(sample_extractor = { function(x) x$Top.10. }, title = "Top 10%")
draw_hist(sample_extractor = { function(x) x$X.PhD }, title = "% PhD")
draw_hist(sample_extractor = { function(x) x$Grad. }, title = "Graduated rate")
```

Найдите

* выборочное среднее SAT школ искусств, 
* 3й выборочный квартиль Acceptance университетов
* название института(колледжа), в котором тратят денег в среднем на одного студента больше, чем в других институтах(колледжах)
``` {r statistics}
sprintf("art school mean(SAT) = %.2f", mean(arts$SAT))
sprintf("universities q3(Acceptance) = %.2f", quantile(universities$Acceptance, probs = c(0.75)))
print(universities[which.max(universities$X..Student),])
```
