---
title: "stepic"
author: "bibaev"
date: "2/17/2018"
output: html_document
---

``` {r imports}
library(moments)
```

## Задача "13е число"
``` {r read data}
data = read.table('data/13_6', sep='\t',header=F)
colnames(data) = c("type", "month", "buyers_6", "buyers_13", "market")
head(data)
buyers_13 <- data$buyers_13
sprintf("size of sample = %d", length(buyers_13))
```

``` {r summary}
sprintf("mean = %.2f", mean(buyers_13))
sprintf("median = %.2f", median(buyers_13))
n = length(buyers_13)
not_corrected = ((n - 1) / n) * var(buyers_13)
sprintf("variance = %.1f", not_corrected)
```
Постройте выборку из разницы числа людей, приходящих в магазин  13го и 6го числа каждого месяца

Найдите

* выборочное среднее, 
* выборочный коэффициент эксцесса
* выборочный коэффициент асимметрии
разницы числа покупателей (13 - 6).
``` {r solution}
delta_buyers = data$buyers_13 - data$buyers_6
sprintf("mean = %.2f", mean(delta_buyers))
sprintf("kurtosis = %.2f", kurtosis(delta_buyers) - 3)
sprintf("skewness = %.2f", skewness(delta_buyers))
```

Постройте гистограммы числа покупателей 13го и 6го числа, а также гистограмму разницы числа посетителей. Постройте ящики с усами числа покупателей 13го и 6го числа, а также их разницы
``` {r histograms}
buyers_6 = data$buyers_6
hist(buyers_13, col = rgb(0, 0, 1, 0.15))
hist(buyers_6, col = rgb(0, 1, 0, 0.15))
hist(delta_buyers, col = rgb(1, 0, 0, 0.15))
```

``` {r boxes}
boxplot(buyers_13, buyers_6, delta_buyers)
boxplot(delta_buyers)
```