---
title: "R Notebook"
output: html_notebook
---

Задайте произвольным образом математическое ожидание $a_0$ и среднеквадратическое отклонение $\sigma_0$ нормального распределения, задайте вероятность ошибки первого рода $\alpha$ и вероятность ошибки второго рода $\beta$, задайте значение $a_1: a_1 < a_0$.
```{r}
a0 = 10
sd = 3
alpha = 0.01
beta = 0.05
a1 = a0 - sd / 3

MODELING_ITERATIONS_COUNT = 1000
```

1. Найдите объем выборки $n$, при котором вероятности ошибок первого и второго рода при использовании критерия Неймана-Пирсона не превзойдут выбранных значений $\alpha$ и $\beta$.
```{r}
u_alpha = qnorm(1 - alpha)
u_beta = qnorm(beta)
n = floor((sd^2 * (u_alpha - u_beta)^2) / (a0 - a1)^2)
print(n)
```

2. Оцените вероятность ошибки первого рода с помощью моделирования. Для этого смоделируйте выборку объема $n$ из распределения $N(a_0,\sigma_0)$. Примените критерий для проверки гипотезы $H_0: a = a_0$ при альтернативе $H_1: a = a_1$, считая $\sigma_0$ известным.
```{r}
accept = 0
u = qnorm(alpha)
for(i in 1:MODELING_ITERATIONS_COUNT) {
  sample = rnorm(n, a0, sd)
  z = sqrt(n) * (mean(sample) - a0) / sd
  if (z >= u) {
    accept = accept + 1
  }
}

print(paste("First type error =", round(1 - accept / MODELING_ITERATIONS_COUNT, 3)))
```

3. Оцените вероятность ошибки второго рода с помощью моделирования. Для этого смоделируйте выборку объема $n$ из распределения $N(a_1,\sigma_0)$. Примените критерий для проверки гипотезы $H_0: a = a_0$ при альтернативе $H_1: a = a_1$, считая $\sigma_0$ известным.
```{r}
accept = 0
u = qnorm(alpha)
for(i in 1:MODELING_ITERATIONS_COUNT) {
  sample = rnorm(n, a1, sd)
  z = sqrt(n) * (mean(sample) - a0) / sd
  if (z >= u) {
    accept = accept + 1
  }
}

print(paste("Second type error =", round(accept / MODELING_ITERATIONS_COUNT, 3)))
```

4. Оцените средний объем, необходимый при применении последовательного критерия Вальда силы $(\alpha',\beta')$ по выборке из генеральной совокупности $N(a_0,\sigma_0)$, используя приближенные границы, для проверки гипотезы  $H_0: a=a_0$ при альтернативе $H_1: a=a_1$, считая $\sigma_0$ известным.
```{r}
ns = c()
c0 = beta / (1 - alpha)
c1 = (1 - beta) / alpha
log_c0 = log(c0)
log_c1 = log(c1)
for(i in 1:MODELING_ITERATIONS_COUNT) {
  n = 0
  accept = F
  l1 = 0
  l2 = 0
  while(!accept) {
    value = rnorm(1, a0, sd)
    l1 = l1 + log(dnorm(x = value, mean = a0, sd = sd))
    l2 = l2 + log(dnorm(x = value, mean = a1, sd = sd))
    if(l2 - l1 < log_c0 || l2 - l1 > log_c1) {
      accept = T
    }
    n = n + 1
  }
  
  ns[i] = n - 1
}

print(mean(ns))

```

5. Оцените средний объем, необходимый при применении последовательного критерия Вальда силы $(\alpha',\beta')$  по выборке из генеральной совокупности $N(a_1,\sigma_0)$, используя приближенные границы, для проверки гипотезы  $H_0:a=a_0$ при альтернативе $H1: a=a_1$, считая $\sigma_0$ известным.
```{r}
ns = c()
c0 = beta / (1 - alpha)
c1 = (1 - beta) / alpha
log_c0 = log(c0)
log_c1 = log(c1)

for(i in 1:MODELING_ITERATIONS_COUNT) {
  n = 0
  accept = T
  l1 = 0
  l2 = 0
  while(accept) {
    value = rnorm(1, a1, sd)
    l1 = l1 + log(dnorm(x = value, mean = a0, sd = sd))
    l2 = l2 + log(dnorm(x = value, mean = a1, sd = sd))
    if(l2 - l1 < log_c0 || l2 - l1 > log_c1) {
      accept = F
    }
    n = n + 1
  }
  
  ns[i] = n - 1
}

print(mean(ns))
```

Выводы: 

* Критерий Вальда в обоих случаях требует выборки меньшего размера
* Для того, чтобы опровергнуть неверную гипотезу понадобился больший объем выборки, чем для того, чтобы принять истинную.
