---
title: "R Notebook"
output: html_notebook
---

Шаг 8

Проанализируйте влияние объема выборки на мощности и вероятности ошибок 1го рода критериев Стьюдента и Вилкоксона в случае нарушения предположения о нормальности генеральных совокупностей (рассматриваем независимые генеральные совокупности).
Обе выборки получены из генеральных совокупностей, являющихся смесью на 2/3 состоит из нормального распределения и на 1/3 из равномерного распределения. Объемы итоговых выборок по 50, 100, 1000, 10000

```{r}
N = 1000

experiment = function(n) {
  t_accept = 0
  wilcox_accept = 0
  alpha = 0.05
  for(i in 1:N) {
    sample1 = append(rnorm(n = 2 * n / 3, mean = 0,  sd = 2), runif(n / 3, min = -1, max = 1))
    sample2 = append(rnorm(n = 2 * n / 3, mean = 0,  sd = 2), runif(n / 3, min = -1, max = 1))
    if(t.test(sample1, sample2, simulate.p.value = TRUE)$p.value >= alpha) {
      t_accept = t_accept + 1
    }
    
    if(wilcox.test(sample1, sample2)$p.value >= alpha) {
      wilcox_accept = wilcox_accept + 1
    }
  }
  
  print(paste('n =', n, ", first type error ratio"))
  print(paste("t test:", 1 - t_accept / N))
  print(paste("wilcox:", 1 - wilcox_accept / N))
  
  t_accept = 0
  wilcox_accept = 0
  
  for(i in 1:N) {
    sample1 = append(rnorm(n = 2 * n / 3, mean = 0,  sd = 2), runif(n / 3, min = -1, max = 1))
    sample2 = append(rnorm(n = 2 * n / 3, mean = 1,  sd = 3), runif(n / 3, min = -1, max = 3))
    if(t.test(sample1, sample2)$p.value >= alpha) {
      t_accept = t_accept + 1
    }
    
    if(wilcox.test(sample1, sample2)$p.value >= alpha) {
      wilcox_accept = wilcox_accept + 1
    }
  }
  
  print(paste("power"))
  print(paste("t test: ",1 - t_accept / N))
  print(paste("wilcox:", 1 - wilcox_accept / N))
}
```
n = 50
```{r}
experiment(50)
```

n = 100
```{r}
experiment(100)
```

n = 1000
```{r}
experiment(1000)
```

n = 10000
```{r}
experiment(10000)
```


