---
title: "seminar10"
author: "bibaev"
date: "4/18/2018"
output: html_document
---

Смоделируйте нормально распределенную выборку размера N=30.
```{r}
create_sample = function(n) {
  return(rnorm(n = n, mean = 5, sd = 3))
}
head(create_sample(30))
```

Постройте несколько раз распределения бутстрапных средних, делая
выборки размера N с повторениями (boot=10K).
```{r}
boot = 10000
N = 30
calc_means = function(n, data) {
  means = c()
  for(i in 1:boot) {
    new_sample = sample(x = data, size = N, replace=T)
    means[i] = mean(new_sample)
  }
  return(means)
}

data = create_sample(N)
print(mean(data))
hist(calc_means(N, data))
hist(calc_means(N, data))
```


* Повторите для N=300.
```{r}
N = 300
data = create_sample(N)
print(mean(data))
hist(calc_means(N, data))
hist(calc_means(N, data))
```

* Повторите для N=3000.
```{r}
N = 3000
data = create_sample(N)
print(mean(data))
hist(calc_means(N, data))
hist(calc_means(N, data))
```

* Как меняется распределение средних в зависимости от N?

Уменьшается дисперсия

* Присутствует ли смещение для N=3000?

# Задание 2
1. Смоделируйте экспоненциальную выборку размера N. Постройте
доверительный интервал для мат. ожидания.
```{r}
N = 300
lambda = 7
data = rexp(n = N, rate = lambda)
mean_list = c()
for(i in 1:boot) {
  mean_list[i] = mean(sample(x = data, size = N, replace = T))
}
print(paste("True mean =", round(1 / lambda, 3)))
quantile(mean_list, probs = c(0.025, 0.975))
```

2. Постройте линеиную регрессионную модель, постройте дов.
интервалы для коэффициентов модели.
```{r}
extract_rows = function(data, rows) {
  result = c()
  for(row in rows) {
    result = append(result, data[row, ])
  }
  return(matrix(data = result, nrow = length(rows), ncol = length(data[1, ]), byrow = T))
}
```


```{r}
N = 100
x1 = rnorm(n = N, mean = 10, sd = 1)
x2 = rnorm(n = N, mean = 3, sd = 2)
x_left = rnorm(n = N, mean = -2, 3)
eps = rnorm(n = N, mean = 0, sd = 1.5)
betas = c(3, 2, 1, 0)
y = betas[1] + betas[2] * x1 + betas[3] * x2 + betas[4] * x_left + eps
dataset = matrix(data = c(y, x1, x2, x_left), nrow = N, ncol = 4)
head(dataset)
coefs = c()
for(i in 1:boot) {
  bootstrapped_rows = sample(x = 1:N, size = N, replace = T)
  bootstrapped = extract_rows(dataset, bootstrapped_rows)
  model = glm(formula = bootstrapped[, 1] ~ bootstrapped[, 2] + bootstrapped[, 3] + bootstrapped[, 4])
  coefs = append(coefs, model$coefficients)
}

result = matrix(data = coefs, nrow = boot, ncol = 4, byrow = T)
quantile(result[, 1], probs = c(0.025, 0.975))
quantile(result[, 2], probs = c(0.025, 0.975))
quantile(result[, 3], probs = c(0.025, 0.975))
quantile(result[, 4], probs = c(0.025, 0.975))
```

# Задание 3
Смоделируйте две НЕНОРМАЛЬНЫЕ связанные выборки. Примените
парный permutation и wilcoxon, посчитайте мощность и ошибку
первого рода.

```{r}
sample1 = append(rnorm(N,mat,2), runif(N,2,3))
sample2 = sample1 + shift + rnorm(2*N)
alpha = 0.05
boot = 2000
acceptance = 0
for(i in 1:1000) {
  
}
```

