---
title: "seminar11"
author: "bibaev"
date: "4/20/2018"
output: html_document
---

## Задача 1
Используя данные psych из пакета постройте кривую дожития
(для всех пациентов) НЕ используя пакетную функцию.
Постройте точечные доверительные интервалы для KM оценок
(интервалы трех видов - линейные (plain), log, log-log ). (тут уже
используя пакет)
```{r}
library(survival)
library(KMsurv)
data(psych);
print(psych)
my.surv.object <- Surv(psych$age, psych$age+psych$time, psych$death)
fit = survfit(my.surv.object ~ 1,conf.type = 'plain')
summary(fit)
```

```{r}
plot(fit,col="black")
```

## Задача 2

Возьмите данные из задания 1. Постройте объект только с правым цензурированием. 
```{r}
my.surv.object <- Surv(age+time, death)
```

Постройте кривые отдельно для
каждого пола. 
```{r}
fit = survfit(my.surv.object ~ sex)
summary(fit)
plot(fit, col = c("blue", "pink"))
```

Сравните кривые используя log rank test и
Gehan-Wilcoxon test.

```{r}
survdiff(my.surv.object ~ sex, rho=0)
survdiff(my.surv.object ~ sex, rho=1)
```

Возьмите данные lung, определите, для каких категориальных
переменных различаются кривые (нужен вывод).
```{r}

```

Постройте модель Кокса.
```{r}

```

