---
title: "seminar1"
author: "bibaev"
date: "2/14/2018"
output: html_document
---

```{r setup, include=FALSE}
knitr::opts_chunk$set(echo = TRUE)
```
## Задача 1
``` {r imports}
library(moments)
```

Самое интересно - функция, которая считает статистики
```{r function definition}
mysummary = function(sample)
{
  n <- length(sample)
  min <- min(sample)
  max <- max(sample)
  mean <- mean(sample)
  var <- var(sample)
  sd <- sqrt(var)
  not_corrected_var <- ((n - 1) / n) * var
  v <- (sd / mean) * 100
  q1 <- quantile(sample, probs=c(0.25))
  q3 <- quantile(sample, probs=c(0.75))
  return (c(min, max, max - min, mean, var, not_corrected_var, sd, median(sample), q1, q3, v, skewness(sample), kurtosis(sample) - 3))
}
```

Добавим детерминизма
``` {r seed}
set.seed(42)
```

Мат. ожидание у всех совокупностей равно 10.
```{r generation}
summary_rows = c('min:','max:','Razmax:','mean:','var:', 'not corrected var:  ', 'sd:','median:', 'q1:', 'q3:', 'Variation coef:','Skewness:', 'Kurtosis:')
sample_length = 100
sample_norm <- rnorm(sample_length, mean = 10, sd = 2)
sample_exp <-rexp(sample_length,rate=0.1)
sample_unif<-runif(sample_length,0, 20)
sample_binom = rbinom(sample_length, 3, 0.3)
vars_norm = mysummary(sample_norm)
vars_exp = mysummary(sample_exp)
vars_unif = mysummary(sample_unif)
vars_binom = mysummary(sample_binom)
vars = data.frame(cbind(vars_norm,vars_exp,vars_unif,vars_binom), row.names = summary_rows)
names(vars) = c('Normal','Exponential','Uniform','Binom')
```

```{r print results}
print(round(vars, 2))
```

``` {r histograms}
hist(sample_norm, freq = FALSE, col = rgb(1, 0, 0, 0.25))
hist(sample_exp, freq = FALSE, col = rgb(0, 1, 0, 0.25))
hist(sample_unif, freq = FALSE, col = rgb(0, 0, 1, 0.25))
hist(sample_binom, freq = FALSE, col = rgb(1, 1, 0, 0.25))
```

``` {r boxplot}
boxplot(sample_norm,sample_exp, sample_unif, sample_binom, names = c("norm", "exp", "uniform", "binom"))
```

# Задание 2. Проверка однородности
``` {r samples}
sample1 = rnorm(n = 80, mean = 0, sd = 2)
sample2 = rnorm(n = 60, mean = 6, sd = 4)
combined_sample = append(sample1, sample2)
vars_combined = mysummary(combined_sample)
```

``` {r print summary}
frame = data.frame(cbind(vars_combined), row.names = summary_rows)
names(frame) = c("combiner")
print(round(frame, 2))
```

``` {r draw histogram}
histogram = hist(x = combined_sample, col = rgb(1, 0, 1, 0.5))
lines(histogram$mids, histogram$counts)
rug(combined_sample) # add observations to the axis
```

Note: На графике 2 пика, это может говорить о том, что совокупность является смесью двух распределений.

``` {r draw empirical distribution function}
plot(ecdf(combined_sample))
```
Note: Часть графика, относящаяся к второй выборке более пологая. Это может сказать о том, что в ней больше дисперсия, а так же, что доля второй выборки меньше