---
title: "seminar9"
author: "bibaev"
date: "4/11/2018"
output: html_document
---

```{r setup, include=FALSE}
knitr::opts_chunk$set(echo = TRUE)
```

## Задача 1

Постройте несколько переменных xi (N = 30), по ним постройте y c
нормально распределенными остатками c м.о. = 0. Добавьте выбросы.
```{r}
N = 30
x1<-rnorm(N,12,4)
x2<-rnorm(N,-3,2)
x_left<--rnorm(N,-3,2)+0.1*rnorm(N)
```

```{r}
y<-0.5*x1 + 6*x2+ rnorm(N)

y[1] = -200
y[5] = 150
```



Сравните:
обыкновенную линейную регрессию
```{r}
usual = glm(formula = y ~ x1 + x2 + x_left)
summary(usual)
plot(usual)
```

робастную регрессию с M-оценками с функцией Хубера
```{r}
library(MASS)
ridge = rlm(y ~ x1 + x2 + x_left, psi = psi.huber)
summary(ridge)
plot(ridge)
```
регрессию с оценками LMS
```{r}
lms = lqs(y ~ x1 + x2 + x_left, method = "lms")
lms
```
регрессию с оценками LTS

```{r}
lts = lqs(y ~ x1 + x2 + x_left, method = c("lts"))
lts
```
Cравните результаты.

## Задача 2
Загрузить данные binary.csv.
```{r}
data = read.csv("data/binary.csv", sep = ",")
head(data)
```

Переменная rank - должна быть
фактором (так как она категориальная).
```{r}
data$rank = factor(data$rank)
```

Построить логистическую регрессию, где зависимая переменная -
admit. 
```{r}
model = glm(formula = admit ~ gre + gpa + rank, data = data, family ="binomial") 
```

Посмотреть на результат. 
```{r}
summary(model)
```

Что значат полученные
коэффициенты?

Получите доверительные интервалы для
коэффициентов. 
```{r}
confint(model)
```

Примените критерий Вальда для проверки общей
значимости переменной rank, для проверки значимости одной
переменной. 
```{r}
library(aod)
wald.test(b = coef(model), Sigma = vcov(model), Terms = 4:6)
wald.test(b = coef(model), Sigma = vcov(model), Terms = c(4))
wald.test(b = coef(model), Sigma = vcov(model), Terms = c(5))
wald.test(b = coef(model), Sigma = vcov(model), Terms = c(6))
```

Перейдите от оценок коэффициентов к оценкам odds-ratio
(точечные оценки и доверительные интервалы).
```{r}
ints = confint(model)
print(exp(1)^ints)
```

оценки
```{r}
print(exp(1)^model$coefficients)
```


## Задача 3
Постройте предсказанные вероятности события (admit=1) для
каждого уровня категориальной переменной rank, зафиксировав gre и
gra как средние значения этих переменных.
Для этого:
1 Создаем наблюдения, для которых хотим получить результат.
Каждое наблюдение - это c(rank, mean(gre), mean(gra))
```{r}
newdata1 = with(data, data.frame(gre = mean(data$gre), gpa =
mean(data$gpa), rank = factor(1:4)))
newdata1
```

2 Используя predict, получаем вероятности.
```{r}
newdata1$rankP = predict(model, newdata = newdata1, type = "response")
newdata1
```

