---
title: "R Notebook"
output: html_notebook
---
## Задача 1

Копипаст из примера.

```{r}
connected.samples.generation = function(mu_list,sko_list,n,cor)
{
  X0<-rnorm(n)
  Y0<-rnorm(n)
  
  cor<-matrix(c(1,cor,cor,1),nrow=2)
  K<-cor*(sko_list%*%t(sko_list))
  A<-chol(K)
  newX<-c()
  newY<-c()
  for(t in 1:n)
  {
    hh<-t(A)%*%c(X0[t],Y0[t])
    newX[t]<-hh[1]+mu_list[1]
    newY[t]<-hh[2]+mu_list[2]
  }
  
  sample_1<-newX
  sample_2<-newY
  
  return (data.frame(cbind(sample_1,sample_2)))
}
```

Параметры
```{r}
mu_list<-c(2,2.5)
sko_list<-c(1,2)
cor=0.7
n=100
alpha = 0.05
```

Исследование
```{r}
sample1 = c()
sample2 = c()
accept = c(0, 0)
for(i in 1:1000) {
  samples = connected.samples.generation(mu_list, sko_list, n, cor)
  sample1 = samples['sample_1'][[1]]
  sample2 = samples['sample_2'][[1]]
  
  paired = t.test(sample1, sample2, alternative = c("t"), paired = T)
  if(paired$p.value >= alpha) {
    accept[1] = accept[1] + 1
  }
  not_paired = t.test(sample1, sample2, alternative = c("t"), paired = F)
  if(not_paired$p.value >= alpha) {
    accept[2] = accept[2] + 1
  }
}

print(accept)
```

Парный 
```{r}
round(1 - accept[1] / 1000, 3)
```

Непарный
```{r}
round(1 - accept[2] / 1000, 3)
```

Вопросы:

* В чем различие парного и непарного ttest?

В парном тесте используется информация, что пары наблюдений связаны (например наблюдения об одном и том же объекте).

* В каком случае мощность получилась больше?

В парном тесте


## Задача 2
```{r}
n = 50
sample1 = rnorm(n, 10, 3)
sample2 = rnorm(n, 10, 3)
sample3 = rnorm(n, 10, 3)
```

Вопросы:

* Почему мы смотрим на квантили распределения Фишера?

Статистика критерия построена так, что подчиняется распределнию Фишера.

## Задача 3
```{r}
accept = c(0, 0)
for (i in 1:1000) {
  sample1 = c(rnorm(10, mean = 5, 3), runif(20, 0, 10))
  sample2 = c(rnorm(10, mean = 8, 3), runif(20, 3, 13))
  t_test = t.test(sample1, sample2, alternative = c('t'))
  if(t_test$p.value >= alpha) {
    accept[1] = accept[1] + 1
  }
  wilcox_test = wilcox.test(sample1, sample2, alternative = c('t'))
  if(wilcox_test$p.value >= alpha) {
    accept[2] = accept[2] + 1
  }
}

print(accept)
```
Тест стьюдента оказался более мощным
Вопросы:

* Что такое гипотеза о сдвиге? Приведите примеры гипотез H0 и H1
для которых 1. сдвиг есть 2. сдвига нет (H0!=H1)

Гипотеза о том, что одна функция распределения больше другой функции распределения во всех точках вещественной оси. 
 
