---
title: "R Notebook"
output: html_notebook
---

# Семинар 4

## Задача 1
Зададим используемые константы
``` {r parameters}
a0 = 0
a1 = 2
variance = 5
n = 30
```

Проведем моделирование, выведем требуемый график
``` {r}
fun_t = function(sample, h0) {
  n = length(sample)
  sd = sqrt(var(sample))
  mean = mean(sample)
  return(sqrt(n) * (mean - h0) / sd)
}

T1 = c()
T2 = c()

for (i in 1:100) {
  sample1 = rnorm(n, mean = a0, sd = sqrt(variance))
  sample2 = rnorm(n, mean = a1, sd = sqrt(variance))
  
  T1[i] = fun_t(sample1, a0)
  T2[i] = fun_t(sample2, a0)
}

x = seq(-15, 15, 0.01)
hist(T1, xlim = c(-3, 12), ylim = c(0, 0.6), freq = F, col = rgb(0, 1, 0, 0.3))
hist(T2, add = T, freq = F, col = rgb(1, 0, 0, 0.3))
lines(x,dt(x,df=n-1),col="green")
```

### Вопросы
* График плотности T-cтатистики по какой выборке совпал с распределением Стьюдента?

По выборке с тем же ожиданием, что и в гипотезе.

* Где на графиках ошибки 1 и 2 рода? (опишите словами)

Первого рода: хвосты зеленого графика, площадь под которыми в сумме равна $\alpha$

Второго рода: Площадь пересечением

## Задача 2
Зададим используемые константы
``` {r}
a0 = 0
a1 = 2
h0 = 0
h1 = 2
variance = 5
alpha = 0.05
beta = 0.9
```

Нужно посчитать сколько раз слечилась ошибка первого рода и сколько раз случилась ошибка второго рода.

``` {r modeling}
experiment = function(n, sd) {
  for(i in 1:1000) {
    sample = rnorm(n = n, mean = a0, sd = sd)
  }
}
```
### Вопросы
* Как зависит мощность от объёма выборки и дисперсии?

С ростом объема выборки мощность критерий растет.

Чем меньше дисперсия, тем больше мощность.
