---
title: "seminar-3"
author: "bibaev"
date: "3/3/2018"
output: html_document
---

Disclaimer: К сожалению, я пропустил лекцию и семинар, поэтому условия каких-то заданий мог понять неверно. Надеюсь таких будет не сильно много.

## Задание 1

_Смоделируйте выборку размера N=30._
``` {r modeling 30}
sample_size = 30
VARIANCE = 2
sample = rnorm(sample_size, 5, VARIANCE)
```
_Постройте 95% доверительный интервал для м. о. _

Предположение - дисперсия известна.
``` {r confidence interval}
build_inverval = function(sample, alpha, variance) {
  mean = mean(sample)
  u = qnorm(1 - alpha / 2, 0, 1)
  n = length(sample)
  addition = u * sqrt(variance / n)
  return(c(mean - addition, mean + addition))
}

interval_str = function(interval) {
  return(paste("[", round(interval[1], digits =  3), ", ", round(interval[2], digits = 3), "]", sep = ''))
}

alpha = 0.05
print(interval_str(build_inverval(sample, alpha, VARIANCE)))
```

_Посмотрите, как меняется доверительный интерввал зависимости от_ 
``` {r}
test = function(sample_size, mean, variance, alpha) {
  return (build_inverval(rnorm(sample_size, mean, variance), alpha = alpha, variance_value))
}
```
_1. размера выборки,_
``` {r}
size_test = function(size) {
  interval = build_inverval(rnorm(size, 5, 2), alpha = 0.1, 2)
  return(interval_str(interval))
}
test = function() {
  print(size_test(30))
  print(size_test(100))
  print(size_test(1000))
}

test()

```

С увеличением размера выборки длина интервала уменьшается, т.к. точные оценки, используемые при построении интервала, стремятся к своим истинным значениям.

_2. дисперсии_
``` {r variance values}
test_variance = function(sample, variance) {
  interval = build_inverval(sample, alpha = 0.1, variance)
  return(interval_str(interval))
}

test = function(sample) {
  print(test_variance(sample, 0.1))
  print(test_variance(sample, 5))
  print(test_variance(sample, 10))
}

test(rnorm(100, 5, VARIANCE))
```
Выше дисперсия $\Rightarrow$ больше разброс $\Rightarrow$ больше интервал.

_3. уровня значимости (99%, 90% дов. интервалы)._
``` {r confidence levels}
test_alpha = function(sample, variance, alpha) {
  interval = build_inverval(sample, alpha = alpha, variance)
  return(interval_str(interval))
}

test = function(sample, variance) {
  print(test_alpha(sample, variance, 0.1))
  print(test_alpha(sample, variance, 0.05))
  print(test_alpha(sample, variance, 0.01)) 
}

test(rnorm(100, 5, VARIANCE), VARIANCE)
```

Как видим, чем меньше значение $\alpha$, тем шире интервал. Ничего удивительного, хотим, чтобы в значение попало в интервал с большей вероятностью - интервал становится шире.

_Постройте истинный доверительный интервал с помощью моделирования: 1000 раз смоделируйте выборку размера N=30 из выбранной генеральной совокупности, посчитайте выборочное среднее. У полученной выборки средних возьмите квантили [2.5%, 97.5%], сравните результаты с интервалом, полученным по формуле._

``` {r}
experiment = function(n) {
  i = 1
  means = c()
  lefts = c()
  rights = c()
  while(i <= 1000) {
    sample = rnorm(n, 10, 3)
    means[i] = mean(sample)
    interval = build_inverval(sample, 0.05, variance = 3)
    lefts[i] = interval[1]
    rights[i] = interval[2]
    i = i + 1
  }
  
  left = mean(lefts)
  right = mean(rights)
  true_interval = quantile(means, c(0.025, 0.975))
  interval = build_inverval(rnorm(n, 10, 3), 0.05, variance = 3)
  print(true_interval)
  print(paste('random interval:', interval_str(interval)))
  print(paste('mean of all invervals:', interval_str(c(left, right))))
}

experiment(30)
```

_Увеличьте размер выборки._
``` {r}
experiment(100)
experiment(3000)
```

Вопросы:

1. _Чем отличаются формулы для случая известной и случая неизвестной дисперсии? Проверьте, какой интервал построили Вы_

Во втором случае для оценки дисперсии приходится использовать оценку, например, выборочную дисперсию. Я моем случае предполагалось, что дисперсия известна.

2. _Что происходит с доверительным интервалом при увеличении дисперсии, объема выборки, уровня значимости? Почему?_

Ответы выше под результатами.

## Задание 2
``` {r}
as_interval_exp_median = function(sample, alpha) {
  sorted_sample = sort(sample)
  z = qnorm(1 - alpha / 2)
  j = round(sample_size / 2 - z * sqrt(sample_size) / 2, 0)
  k = round(sample_size / 2 + z * sqrt(sample_size) / 2, 0)
  return(c(sorted_sample[j], sorted_sample[k]))
}

interval = as_interval_exp_median(rexp(n = 30, rate = 0.5),alpha)
print(paste('random sample interval:', interval_str(interval)))
```
``` {r}
experiment = function(sample_size, alpha) {
  print(paste("N =", sample_size))

  medians = c()
  for (i in 1:1000) {
    sample = sort(rexp(n = sample_size, rate = 0.5))
    medians[i] = median(sample)
  }
  
  hist(medians, freq = T)
  print(quantile(medians, c(alpha / 2, 1 - alpha / 2)))
}

experiment(30, 0.05)
```

И с увеличенным размером выборки:
``` {r}
experiment(100, 0.05)
experiment(1000, 0.05)
```

1. _Какое распределение имеет выборочная медиана при $n \to \infty$ ?_

Нормальное

2. _Из чего следуют формулы для доверительного интевала медианы? (каких свойств какого распределения)?_

Возможно, это асимптотическая нормальность оценки парамерта $\lambda$ через медиану выборки.

3. _Что происходит с увеличением $N$?_

Доверительный интервал уменьшается. Распределение медианы все больше напоминает нормальное.

## Задача 3
``` {r}
sample = rnorm(2000, 5, 2)
means_generated = c()
means_with_rep = c()
means_without_rep = c()
experiment = function(subsample_size) {
  for (i in 1:1000) {
    with_repetition = sample(sample, subsample_size, replace = T)
    without_repetition = sample(sample, subsample_size, replace = F)
    means_generated[i] = mean(rnorm(subsample_size, 5, 2) )
    means_with_rep[i] = mean(with_repetition)
    means_without_rep[i] = mean(without_repetition)
  }
  
  boxplot(means_with_rep, means_without_rep, means_generated, names = c('with', 'without', 'not a subsample'))
  abline(h = 5, col = "red")
}

experiment(30)
experiment(1600)
```

Вопросы: 
1. Как выглядит НЕСМЕЩЁННАЯ оценка для $Var(\hat{X})$?

$$ Var(\hat{X}) = \frac{1}{n(n-1)} (1 - \frac{n}{N}) \sum\limits_{i = 1}^{n} (X_i - \bar{X})^2$$

2. Убедитесь, что используете именно её

-

3. Зачем нужна поправка на конечную совокупность? Что она делает с доверительным интервалом? Почему?

Чтобы учесть зависимости между извлеченными элементами. Позволяет избавиться от смещения при оценки доверительных интервалов, тем самым уменьшив их длину.

4. Отличаются ли м.о. у выборок средних (п1 и п2)? Дисперсии?

-
